【裁判字號】    90,訴,207
【裁判日期】    900531
【裁判案由】    偽造文書等
【裁判全文】
臺灣屏東地方法院刑事判決                            九十年度訴字第二七號
    公  訴  人  臺灣屏東地方法院檢察署檢察官
    被      告  甲○○
右被告因偽造文書等案件，經檢察官提起公訴（九十年度偵字第三九二號），本院判
決如左：
    主  文
甲○○連續行使偽造私文書，足以生損害於他人，處有期徒刑肆月，如易科罰金，以
參佰元折算壹日。緩刑貳年。扣案如附表所示行動電話服務申請書上之偽造「乙○○
」之署押共拾伍枚均沒收。
    事  實
一、甲○○因欲以行動電話門號換取安非他命供已施用，乃利用於民國八十九年十月
    三十日下午三時許，至乙○○位於屏東縣里港鄉○○路五十五之一號家中打電話
    之機會，徒手竊取乙○○置於家中電視機上之國民身分證一張後，旋基於偽造私
    文書之概括犯意，連續於民國八十九年十一月一日、十一月二日及十一月四日，
    持「乙○○」身分證至屏東縣里港鄉里○路九十三號聯強電信連盟里港店，申請
    租用如附表所示之遠傳電信股份有限公司（下稱遠傳公司）之行動電話門號二支
    、臺灣大哥大股份有限公司（下稱臺灣大哥大公司）之行動電話門號二支及和信
    電訊股份有限公司（下稱和信公司）之行動電話門號一支（均含ＳＩＭ卡），並
    於上開三家公司之行動電話申請書（一份三聯，含公司聯、經銷商聯及用戶收執
    聯）上偽簽「乙○○」之署押共計十五枚而偽造私文書，之後交付於通訊行之人
    員用以申請行動電話門號而行使之；致使遠傳公司、臺灣大哥大公司及和信公司
    陷於錯誤，誤認係由本人所申請，而分別核發上開五支之行動電話門號ＳＩＭ卡
    予甲○○，供其安裝於自備之行動電話門號上使用，足生損害於「乙○○」、遠
    傳公司、臺灣大哥大公司與和信公司對於行動電話使用者帳務管理上之正確性。
    嗣於八十九年十一月四日下午三時五十分許，在屏東縣里港鄉○○村○○路四六
    之八號為警查獲。
二、案經屏東縣警察局屏東分局報告臺灣屏東地方法院檢察署檢察官偵查起訴。
    理  由
一、訊據被告甲○○對於上開行使偽造私文書之事實坦承不諱，核與被害人乙○○於
    本院審理中指述之情節相符，並有遠傳公司行動電話服務申請書二紙、臺灣大哥
    大公司行動電話服務申請書二紙、和信公司和信ＯＮＬＩＮＥ服務申請書一紙（
    均為經銷商聯）在卷可稽，本部分事證已明。
二、訊據被告甲○○矢口否認有何竊取乙○○身分證犯行，辯稱：身份證是乙○○自
    己拿來的，要伊幫忙申辦行動電話門號等語，惟查：上開事實業據被害人乙○○
    於警訊中指述歷歷，參以被告於警訊時亦就竊取之目的、手段供述綦詳，其事後
    所辯，顯係臨訟卸責之詞，不足採信，本件事證明確，其犯行應堪認定。
三、核被告甲○○所為，係犯刑法第二百十六條、第二百十條之行使偽造私文書罪及
    刑法第三百二十條第一項之普通竊盜罪。其偽造私文書前之偽造署押犯行，係偽
    造私文書之階段行為，不另論罪。又被告先後多次行使偽造私文書，時間緊接，
    犯罪構成要件相同，顯係基於概括犯意反覆為之，應依連續犯之規定論以一罪，
    並加重其刑。被告所犯竊盜罪與連續行使偽造私文書罪間，有方法結果之牽連關
    係，為牽連犯，應從一重之連續行使偽造私文書罪處斷。又查被告竊取被害人乙
    ○○身分證之目的即為申辦行動電話門號，公訴人認竊盜罪與行使偽造私文罪間
    ，犯意各別，尚有未洽。爰審酌被告犯罪動機、目的、手段、所生危害及犯後態
    度，量處如主文所示之刑，並諭知易科罰金及其折算標準。末查被告前未曾受有
    期徒刑以上刑之宣告，此有臺灣屏東地方法院檢察署刑案資料查註紀錄表、臺灣
    高等法院被告全國前案紀錄表各一紙在卷可參，經此次科刑後，當知所警惕，應
    無再犯之虞，本院認其所受之宣告刑，以暫不執行為適當，併予宣告緩刑二年。
    如附表所示偽造「乙○○」署押十五枚（其中十枚未經扣案）應依刑法第二百十
    九條宣告沒收。
四、末按行為後法律有變更者，適用裁判時之法律。但裁判前之法律有利於行為人者
    ，適用最有利於行為人之法律，刑法第二條第一項定有明文；查刑法第四十一條
    業經修正，並經總統於九十年一月十日公布施行，於同年月十二日生效。本件被
    告行使偽造私文書犯行經本院諭知有期徒刑四月，依修正前刑法第四十一條規定
    ，不得易科罰金；而依修正後刑法第四十一條第一項前段規定，得易科罰金，比
    較新、舊法適用結果，以新法之適用結果較有利於行為人，依刑法第二條第一項
    前段之規定，就被告宣告刑依修正後刑法第四十一條第一項前段之規定，諭知易
    科罰金及其折算標準。
五、公訴意旨另以：被告甲○○在如附表所示之行動電話申請書上偽造「乙○○」署
    押，藉以申辦行動電話門號，使遠傳公司、臺灣大哥大公司、和信公司誤以為係
    本人申辦而陷於錯誤，致核發如附表所示之行動電話門號供被告使用，因認被告
    另涉有刑法第三百三十九條第二項之詐欺得利罪嫌等語。惟按犯罪事實應依證據
    認定之，無證據不得推定其犯罪事實，又不能證明被告犯罪者，應為無罪判決之
    諭知，刑事訴訟法第一百五十四條、第三百零一條第一項分別定有明文；本件訊
    據被告甲○○堅詞否認有何詐欺犯行，辯稱：所申請到大哥大的費用都是伊在支
    付等語，核與被害人乙○○在本院審理中之指述相符，此外復無其他具體證據證
    明被告有因此詐得不法利益，此部分犯罪即屬不能證明，惟此部分公訴人既認與
    前揭行使偽造私文書罪間，有方法結果之牽連關係，屬裁判上一罪，爰不另為無
    罪之諭知，附此敘明。
據上論斷，應依刑事訴訟法第二百九十九條第一項前段，刑法第二條第一項前段、第
五十六條、第二百十六條、第二百十條、第五十五條、第七十四條第一款、第四十一
條第一項前段、第二百十九條，罰金罰鍰提高標準條例第一條前段、第二條，判決如
主文。
本案經檢察官莊啟勝到庭執行職務。
中      華      民      國    九十      年      五      月    三十一    日
                                      臺灣屏東地方法院刑事第三庭
                                          審判長法  官  黃國永
                                                法  官  余德正
                                                法  官  陳姵君
右正本證明與原本無異。
對於本判決如有不服應於收受送達後十日內向本院提出上訴書狀上訴於台灣高等法院
高雄分院並按他造當事人之人數附具繕本。
                                               書記官   蔡德章
中      華      民      國    九十      年      五      月    三十一    日
得上訴
附錄本案論罪科刑法條：
中華民國刑法第二百一十六條
行使第二百十條至第二百十五條之文書者，依偽造、變造文書或登載不實
事項或使登載不實事項之規定處斷。
附表：
┌───────────┬──────┬──────────┬─────┐
│行動電話公司          │行動電話門號│SIM卡號碼           │申請日期  │
├───────────┼──────┼──────────┼─────┤
│遠傳電信股份有限公司  │0000-000000 │00000000000000000000│89/11/01  │
├───────────┼──────┼──────────┼─────┤
│遠傳電信股份有限公司  │0000-000000 │00000000000000000000│89/11/01  │
├───────────┼──────┼──────────┼─────┤
│臺灣大哥大股份有限公司│0000-000000 │00000000000000000000│89/11/02  │
├───────────┼──────┼──────────┼─────┤
│臺灣大哥大股份有限公司│0000-000000 │00000000000000000000│89/11/02  │
├───────────┼──────┼──────────┼─────┤
│和信電信股份有限公司  │0000-000000 │0000000000000000000 │89/11/04  │
└───────────┴──────┴──────────┴─────┘


司法院資訊處製作；財團法人民間司法改革基金會備份。
